# 集体土地使用权地上建筑物入账问题

提问人：helenpqh 时间：2021-01-27 13:52:58
公司于 1998 年通过购买（出让方为私营公司）取得某地的土地使用权和地上建筑物（土地使用权实际为租赁，公司每年给集体组织合作社交土地使用费，厂房由于是集体土地上建筑物，无法办理房产证），由于该土地为集体所有，转让合同上有集体组织合作社盖章确认，转让价款为 20 万元（公司法人用现金支付），后公司将该地上建筑物作为生产经营产房用地。 2015 年，公司厂房搬迁至别的地方，该土地房产处于闲置状态。公司预计未来拆迁的可能性较大，故一直持有该房产至今。但是由于年代久远，该房产一直未入账。 请问 ：： 1. 对 于于 该项 房房 产 ，， 应该 如何核算？？是是否否 应视 同其在同其在 1999 年作年作 为 固定固定 资产 入入 账 ，，并并 计 提折旧提折旧，，在在 2015 年将原年将原 值转 至投至投 资 性房地性房地 产 （（因因 为 持有目的是 为 了拆了拆迁增迁增 值 ），），并按照成本模式 计量量，，参照固定 资产 折旧折旧 计 提方法提方法 继续计 提折旧提折旧？？ 2. 对 于没有房 产证 的房的房 产 ，，如何如何确确定其定其 权 利期限并 计 提折旧提折旧？？

回答人：chenyiwei
1 、基本可以这样理解。
2 、建议考虑该房屋自身的可使用年限，以及相关法律法规规定和判例的影响。其中后者属于法律问题，建议咨询律师的法律专业意见。

提问人：laienya 时间：2021-08-30 15:59:00
请教陈版主：
甲公司租赁集体用地建设厂房 20 年，厂房建成后部分自用，部分出租。在新租赁准则，如何账务处理？
1 ）租赁集体用地按新租赁确认确认使用权资产和租赁负债
2 ）在集体用地上建设厂房 在建设期间 在“在建工程”核算？使用权资产折旧 是否摊入在建工程？
3 ）厂房建设完成用 自用部分转入固定资产，出租部分转入投资性房地产？ 转入投资性房地产金额是否需要参照《〈企业会计准则第 6 号——无形资产〉应用指南》：已出租建筑物对应的土地使用权价值（使用权资产）转入投资性房地产的成本？
感谢陈版主！

回答人：chenyiwei
1 、是； 2 、建设厂房的成本确认为长期待摊费用，建设期间的使用权资产折旧可以计入长期待摊费用成本。 3 、因为不能出售，全部作为长期待摊费用。